# 求助陈版及各位老师：关于关闭清算企业法定盈余公积计提的问题

提问人：jinping678 时间：2021-12-30 21:32:01
B企业 2021 年已经决定 2022 年关闭清算，截至 2021 年 11 月末盈利 2000 万， 12 月初分红给母公司A1900万，未分配利润剩余 100 万。 12 月假设利润为 0 ，全年按净利润 2000 万，应计提 200 万法定盈余公积，但是未分配利润已经不足只有 100 万。请问，是继续提法定盈余 200 万，导致未分配利润为负？还是按未分配利润 100 万为限额计提法定盈余公积？还是考虑关闭清算不计提了？谢谢

回答人：chenyiwei
严格来说这种情况属于超额分红，应要求母公司退回多分的 100 万元，再按2000*10%=200万元计提盈余公积。